臺灣臺南地方法院臺南簡易庭民事裁定
110年度南簡聲字第9號
聲  請  人  林于竼  


相  對  人  洪于昇  
上列當事人間聲請停止執行事件，本院裁定如下：
    主  文
聲請駁回。
聲請程序費用由聲請人負擔。
    理  由
一、按有回復原狀之聲請，或提起再審或異議之訴，或對於和解
    為繼續審判之請求，或提起宣告調解無效之訴、撤銷調解之
    訴，或對於許可強制執行之裁定提起抗告時，法院因必要情
    形或依聲請定相當並確實之擔保，得為停止強制執行之裁定
    ，強制執行法第18條第2項定有明文。非訟事件之強制執行
    名義成立後，如經債務人提起確認該債權不存在之訴，而獲
    得勝訴判決確定時，應認原執行名義之執行力，已可確定其
    不存在。若尚在強制執行中，債務人可依強制執行法第12條
    規定聲明異議，請求執行法院撤銷已執行之強制執行程序，
    無再依強制執行法第18條第2項規定聲請裁定停止執行之必
    要。
二、本件聲請意旨略以：相對人執有聲請人為發票人，發票日為
    民國109年3月23日、票面金額為新臺幣（下同）4萬元之本
    票1紙（下稱系爭本票），並聲請經本院以109年度司票字第
    2098號裁定准予強制執行在案（下稱系爭本票裁定）。相對
    人持系爭本票裁定為執行名義對聲請人聲請強制執行（臺灣
    臺北地方法院109年度司執字第136194號強制執行事件，下
    稱系爭執行事件），惟聲請人已另行提起確認本票債權不存
    在之訴，爰依法聲請停止強制執行程序等語。
三、經查，聲請人以其未簽發系爭本票，系爭本票係偽造為由，
    對相對人提起確認本票債權不存在之訴，請求確認相對人所
    持有系爭本票債權對聲請人不存在，經本院以109年度南簡
    字第1739號受理並判決聲請人勝訴確定在案，業據本院調閱
    本院109年度南簡字第1739號卷宗查證屬實。相對人係以系
    爭本票裁定為執行名義對聲請人聲請強制執行，惟聲請人既
    已對相對人提起確認本票債權不存在之訴，請求確認相對人
    所持有系爭本票債權對聲請人不存在，並獲勝訴判決確定，
    依上開規定及說明，原執行名義（即系爭本票裁定）之執行
    力，已可確定其不存在，聲請人可依強制執行法第12條規定
    聲明異議，請求執行法院撤銷已執行之強制執行程序，並無
    聲請裁定停止執行之必要。從而，本件聲請人停止執行之聲
    請，於法不合，應予駁回。
四、依強制執行法第30條之1，民事訴訟法第95條、第78條，裁
    定如主文。
中　　華　　民　　國　　110 　年　　3 　　月　　11　　日
                  臺灣臺南地方法院臺南簡易庭
                                  法　官　蘇正賢
以上正本係照原本作成。
如對本裁定抗告，應於收受裁定正本送達後10日內向本院提出抗
告狀，並繳納抗告裁判費新臺幣1,000元。
中　　華　　民　　國　　110 　年　　3 　　月　　11　　日
　　　　　　　　　　　　　　　　　書記官  林容淑